臺灣板橋地方法院刑事判決　　　　　　 100年度訴字第2025號
公　訴　人　臺灣板橋地方法院檢察署檢察官
被　　　告　巫啟源
上列被告因違反毒品危害防制條例案件，經檢察官提起公訴（10
0 年度毒偵字第4141號、第4284號），並經本院合議庭裁定由受
命法官獨任進行簡式審判程序，本院判決如下：
    主  文
巫啟源施用第一級毒品，累犯，處有期徒刑捌月，扣案之注射針
筒壹支沒收；又施用第一級毒品，累犯，處有期徒刑捌月，扣案
之第一級毒品海洛因壹包（含包裝袋，驗餘淨重零點壹貳公克）
，沒收銷燬之。應執行有期徒刑壹年貳月，扣案之第一級毒品海
洛因壹包（含包裝袋，驗餘淨重零點壹貳公克），沒收銷燬之；
扣案之注射針筒壹支沒收。
    事  實
一、巫啟源於民國95年間因施用毒品案件，經臺灣桃園地方法院
    以95年度毒聲字第1683號裁定送觀察勒戒後，因認有繼續施
    用毒品傾向，再經同法院以96年度毒聲字第261 號裁定令入
    戒治處所接受強制戒治1 年，而於96年12月14日停止處分出
    監，並經臺灣桃園地方法院檢察署檢察官以97年度戒毒偵字
    第16號為不起訴處分確定。復於98年間因犯竊盜案件，經本
    院以(一)98年度易字第353 號判決判處有期徒刑3 月確定；又
    先後因施用毒品案件，經臺灣臺北地方法院及本院分別以(二)
    98年度訴字第411 號、(三)98年度訴字第604 號判決各判處有
    期徒刑6 月，並先後上訴，經由台灣高等法院分別以98年度
    上訴字第1789號、第1992號判決上訴駁回確定。嗣上開三罪
    經臺灣臺北地方法院以98年度聲字第2647號裁定定應執行刑
    為有期徒刑1 年1 月確定，嗣於99年7 月28日縮刑期滿執行
    完畢。詎其猶不知悔改，明知海洛因係屬毒品危害防制條例
    第2 條第2 項第1 款所定之第一級毒品，不得持有、施用，
    於前述強制戒治執行完畢釋放後5 年內，竟分別基於施用第
    一級毒品海洛因之犯意，先於100 年6 月6 日7 時許，在其
    位於新北市○○區○○街附近之友人住處內，以注射針筒注
    射之方式，施用海洛因1 次；復於100 年6 月13日上午某時
    許，在同上地點，以注射針筒注射之方式，施用海洛因1 次
    。嗣分別於100 年（起訴書誤載為99年）6 月7 日下午5 時
    30分許及100 年6 月13日晚間9 時許，分別在位於新北市○
    ○區○○路與大智街口前及新北市○○區○○路4 段56號前
    為警查獲，經警採集其尿液送驗後，檢驗結果均呈鴉片類之
    陽性反應，並當場分別扣得注射針筒1 支及第一級毒品海洛
    因1 包（含包裝袋，驗前淨重0.121 公克；驗餘淨重0.12公
    克），而查悉上情。
二、案經新北市政府警察局三重分局移送臺灣板橋地方法院檢察
    署檢察官偵查起訴。
    理  由
一、查被告巫啟源所犯係死刑、無期徒刑、最輕本刑為3 年以上
    有期徒刑以外之罪，其於準備程序中就前揭被訴事實為有罪
    之陳述，經受命法官告知簡式審判程序之旨，並聽取其與公
    訴人之意見後，本院合議庭認為適宜由受命法官獨任進行簡
    式審判程序，爰依刑事訴訟法第273 條之1 第1 項規定，裁
    定由受命法官獨任進行簡式審判程序，合先敘明。
二、上揭事實，業據被告於本院審理時供承不諱，且被告為警採
    集尿液送驗之結果，均呈現鴉片類之陽性反應，有臺灣檢驗
    科技股份有限公司2011年6 月24日、2011年6 月30日之濫用
    藥物檢驗報告（檢體編號為：C0000000號、C0000000號）各
    1 紙、新北市政府警察局三重分局查獲毒品案件被移送者姓
    名、代碼對照表2 紙在卷可稽；而扣案之白色粉末1 包（含
    包裝袋，驗前淨重0.121 公克；驗餘淨重0.12公克）經送驗
    後，確含有海洛因成分，此有交通部民用航空局航空醫務中
    心100 年6 月27日航藥鑑字第1003530 號毒品鑑定書1 紙在
    卷可參，另有注射針筒1 支扣案可資佐證。足徵被告之自白
    核與事實相符，堪以採信。是本案事證明確，被告於前開時
    地，分別先後施用第一級毒品海洛因之犯行，洵堪認定。
三、按犯毒品危害防制條例第10條之罪，經觀察、勒戒後，認無
    繼續施用毒品之傾向，應即釋放，並為不起訴處分；認有繼
    續施用毒品之傾向者，應由檢察官聲請法院裁定令入戒治處
    所施以強制戒治，至無繼續戒治之必要，強制戒治期滿，應
    即釋放，由檢察官為不起訴處分。經觀察勒戒、強制戒治執
    行完畢釋放後，5 年內再犯第10條之罪，依93年1 月9 日修
    正施行之毒品危害防制條例第23條第2 項規定意旨，應由檢
    察官偵查起訴。經查：本件被告於95年間因施用毒品案件，
    經臺灣桃園地方法院以95年度毒聲字第1683號裁定送觀察勒
    戒後，因認有繼續施用毒品傾向，再經同法院以96年度毒聲
    字第261 號裁定令入戒治處所接受強制戒治1 年，而於96年
    12月14日停止處分出監，並經臺灣桃園地方法院檢察署檢察
    官以97年度戒毒偵字第16號為不起訴處分確定等情，有臺灣
    高等法院被告前案紀錄表1 份在卷可考，詎其仍不知戒絕毒
    癮，於前開觀察、勒戒及強制戒治執行完畢釋放後5 年內，
    再犯本件毒品危害防制條例第10條之罪，依前開規定，應予
    依法論科。
四、查海洛因係毒品危害防制條例第2 條第2 項第1 款所稱之第
    一級毒品，不得非法持有及施用。核被告所為均係犯毒品危
    害防制條例第10條第1 項之施用第一級毒品罪。被告本次分
    別施用毒品前持有第一級毒品海洛因之低度行為，皆已為施
    用之高度行為所吸收，均不另論罪。又被告先後2 次施用第
    一級毒品海洛因之犯行間，犯意各別，行為互殊，應予分論
    併罰。再查，被告有如事實欄所載刑事科刑及執行紀錄，於
    99 年7月28日縮刑期滿執行完畢，有上開前案紀錄表1 份在
    卷足憑，其於有期徒刑執行完畢後，5 年內故意再犯本件有
    期徒刑以上之上開2 罪，均為累犯，皆應依法加重其刑。爰
    審酌被告雖經觀察勒戒、強制戒治，卻仍未能戒斷施用毒品
    惡習，屢犯施用毒品之罪，顯見其戒治意志不堅，缺乏戒絕
    毒癮之動機，本應從重量刑以收刑罰教化之效，惟念其施用
    毒品係對己身殘害，並未造成他人具體危害，且於犯後坦承
    犯行，態度尚稱良好等一切情狀，酌情分別量處如主文所示
    之刑，並定其應執行之刑，以示儆懲。
五、末以，扣案之白色粉末1 包經送驗結果（含包裝袋，驗前淨
    重0.121 公克；驗餘淨重0.12公克），確含毒品海洛因成分
    ，業已認明如前，又因毒品鑑驗一般係以傾倒之方式，將包
    裝袋內之第一級毒品海洛因倒出而與包裝袋分離而稱重，必
    要時，輔以刮杓刮取袋內粉末，然無論依何種方式分離，包
    裝袋內均有極微量之第一級毒品海洛因殘留，此業經法務部
    調查局以93年3 月19日調科壹字第09300113060 號函釋在案
    ，此為本院職務上已知之事實，是足認前開1 只空包裝袋，
    其內含有極微量第一級毒品海洛因殘留而無法析離，應整體
    視為查獲之第一級毒品海洛因，應依毒品危害防制條例第18
    條第1 項前段之規定，不問屬於犯人與否，均沒收銷燬之；
    至送鑑耗損之海洛因粉末既已滅失，自無庸再予宣告沒收銷
    燬之必要；此外，扣案之注射針筒1 支，係被告所有且係供
    其施用毒品海洛因所用之物，業據被告於本院審理時供明在
    卷（見本院卷第23頁背面），爰均依刑法第38條第1 項第2
    款予以宣告沒收。
據上論斷，應依刑事訴訟法第273 條之1 第1 項、第299 條第1
項前段，毒品危害防制條例第10條第1 項、第18條第1 項前段，
刑法第11條、第47條第1 項、第51條第5 款、第38條第1 項第2
款，判決如主文。
本案經檢察官吳孟竹到庭執行職務。
中    華    民    國    100   年    9     月    16    日
                  刑事第五庭  法  官 鄭凱文
以上正本證明與原本無異。
如不服本判決應於收受本判決後10日內向本院提出上訴書狀，並
應敘述具體理由，如未敘述上訴理由者，應於上訴期間屆滿後20
日內補提理由書狀於本院（均須按他造當事人之人數附繕本）「
切勿逕送上級法院」。
                              書記官 陳筱惠
中    華    民    國   100    年    9     月    19    日
附錄本案論罪法條：
毒品危害防制條例第10條
施用第一級毒品者，處6 月以上5 年以下有期徒刑。
施用第二級毒品者，處3 年以下有期徒刑。